臺灣高等法院刑事判決　　　　　　　　 94年度上易字第359號
上　訴　人
即　被　告　丙○○
選任辯護人　張瑞釗 律師
上列上訴人因贓物案件，不服臺灣板橋地方法院92年度易字第27
13號，中華民國93年5月5日第一審判決（起訴案號：臺灣板橋地
方法院檢察署92年度偵字第15368號），提起上訴，本院判決如
下：
    主  文
上訴駁回。
    事  實
一、丙○○在臺北縣樹林市○○街一四六巷三十三號經營「翔新
    烤漆場」，明知甲○○及乙○○二人（由檢察官另行起訴，
    現均通緝中），自民國九十一年十月十八日起所提供如附表
    所示之九部機車，均係竊得之贓物（該等機車之車號、所有
    人、失竊之時間及地點等均如附表所示），乃竟基於寄藏贓
    物之概括犯意，先後多次提供上開烤漆場之部分廠房，由甲○○及乙○○所僱傭之古世明（已據原審判處有期徒刑六月
    確定）拆解拼裝上開贓車而寄藏之，並由甲○○等人支付丙○○每一部拆解拼裝之機車新台幣（下同）五百元為酬。待
    拼裝完成後，由古世明交付予甲○○及乙○○出售圖利。嗣
    於九十一年十月二十四日十五時許，經警在上址烤漆廠內，
    當場查獲丙○○、古世明及乙○○三人，並起獲如附表所示
    失竊機車或已遭拆解後所餘之部分零件。
二、案經臺北縣政府警察局海山分局報告臺灣板橋地方法院檢察
    署檢察官偵查起訴。
    理  由
一、上訴人即被告丙○○否認右開贓物犯行，辯稱：甲○○表示
    要租用翔新烤漆廠之一個房間從事法拍車拆解及更換零件之
    工作，租金係以每拆解乙部機車五百元之價格計算，伊並不
    知該等機車係失竊之贓車云云。
二、惟查，上訴人確屬明知附表所示之機車為贓物一情，此據：
（一）上訴人於警詢時供承：甲○○曾於九十一年九月中旬時，
      到工廠找伊，向伊表示要租用工廠內房間來做套裝頂替機
      車，伊只認識甲○○一人，有見到乙○○、古世明二人在
      工廠內要套裝頂替機車，甲○○是改造機車負責人，乙○○是負責在外竊盜機車，古世明則在工廠內負責套裝頂替
      竊盜得來的機車（見偵字第二○八四七號卷第十五頁）；
      復於檢察官偵查中坦承：伊在樹林光興街一四六巷三十三
      號經營翔新烤漆工廠，伊將一部分廠房作為拆解機車零件
      之用，偷機車由乙○○負責，古世明負責拆解，．．伊提
      供一部分廠房給他們做，他們說每一部機車給伊五百元（
      見同上偵查卷第八十二頁反面、第八十三頁）；其後又在
      原審受理檢察官所為羈押聲請而為訊問時陳稱：伊沒有參
      與他們（竊盜），只是提供工廠而已，由乙○○去偷，約
      定一部機車給伊五百元，：：，由甲○○出面找伊，要伊
      提供場地（見原審聲羈卷影本第四頁、第五頁）等各語甚
      詳。
（二）證人乙○○於警詢時供稱：伊係依綽號「小林仔」之甲○○之指示偷竊機車，：：，與伊一同被查獲之被告丙○○
      、古世明，係伊竊車去臺北縣樹林市交車予甲○○時所認
      識，被告丙○○是烤漆工廠的老闆，而古世明均在改裝伊
      所竊得的機車（見同上偵查卷第十七頁）；在檢察官偵查
      中，供稱係甲○○負責聯絡偷機車，再放至被告丙○○之
      廠房，：，伊把偷來機車交給被告丙○○（見同上偵查卷
      第八十三頁）；並於原審受理檢察官所為羈押聲請而為訊
      問時陳稱：伊只負責偷，伊把偷來機車騎到丙○○所有工
      廠內準備解體，由甲○○叫伊把車騎過去等語（見原審聲
      羈卷第五頁）。又證人甲○○於偵查中供稱係乙○○共竊
      取十餘部機車，：，而伊係向被告丙○○租屋，有明白告
      知被告丙○○伊與乙○○所為何事（見同上偵查卷第二五
      七頁反面、第二五八頁）；並於原審九十二年度易字第五
      五○號案件審理時，供稱每部機車五百元是被告丙○○提
      供伊場地費用，場地是用來拆卸機車用等各情在卷（見原
      審九十二年度易字第五五○號卷九十二年三月十三日訊問
      筆錄）。
三、經核上訴人前後所為明知該等機車為贓物而仍提供場地為甲○○、乙○○寄藏，以供其等拆解贓車等情節之供述，均相
    符一致。證人甲○○、乙○○上開供述，亦與上訴人前揭不
    利自己之供述互為吻合。而附表所示之機車九部均係失竊之
    贓物，此經被害人張素蘭、李秀玲、李國榮、翁昭漢、林進
    賢、劉德柱、陳秀宏、段生英及莊新棋分別於警詢及原審九
    十二年度易字第五五○號案件審理中指訴明確，並有車籍作
    業系統查詢認可資料報表、車輛竊盜車牌失竊資料查詢報表
    等可資佐證。又警員於前揭時地當場查獲丙○○、古世明及
    乙○○三人，並起獲如附表所示失竊機車或已遭拆解所餘之
    部分零件之情事，亦為上訴人所不否認，復有被害人等出具
    之贓物認領保管單可憑。再者，上開失竊機車或機車之部分
    零件，均係甲○○與乙○○共同謀議竊取機車，約定由乙○○竊取機車，甲○○則以每部機車三千元之代價給付乙○○
    ，再由乙○○運藏至上開烤漆廠內停放及拆解等情，亦為甲○○、乙○○於警詢及偵審中供陳一致無訛（見同上偵查卷
    第十七頁、第八十三頁、第二五七頁反面、第二五八頁、原
    審聲羈卷第五頁、九十二年度易字第五五○號卷九十二年三
    月十三日訊問筆錄）。上訴人事後翻異前詞，辯稱不知道甲○○放在工廠之機車係竊盜得來的云云，應係事後圖卸之詞
    ，顯與事實不符，並無足採信。上訴人以前述烤漆廠廠房，
    提供作為該等贓車拆解拼裝之處所，並收取費用，則其明知
    為贓物而寄藏之事證明確，犯行堪予認定。
三、核上訴人所為，係犯刑法第三百四十九條第二項之寄藏贓物
    罪。先後多次犯行，時間緊接，方法相同，觸犯構成要件相
    同之罪，顯均係基於概括犯意而為，為連續犯，應依刑法第
    五十六條之規定以一罪論，並加重其刑。原審適用上開規定
    ，並審酌上訴人無犯罪前科，有本院被告全國前案紀錄表足
    據，素行非劣，智識程度為國小畢業（見警詢筆錄教育程度
    欄）、貪圖非法利益而為本件犯罪之動機、所使用寄藏贓物
    之手段、數量與造成被害人車輛受損及無法或難以尋回之損
    害，及犯罪後之態度等一切情狀，量處有期徒刑十月。經核
    認事用法均無違誤，量刑亦稱允當，並無失之偏重之情事。
    經查，上訴人犯罪之情節，與同案已判決確定之古世明並非
    相同，上訴意旨仍執前詞，否認有贓物之認識，並以原審對
    其量刑與同案已判決確定之古世明有異，執以指摘原判決之
    此部分量刑不當，尚難認為有理由，應予駁回。
據上論斷，應依刑事訴訟法第368條，判決如主文。
本案經檢察官鄭龍照到庭執行職務。
中　　華　　民　　國　　94　　年　　3 　　月　　31　　日
　　　　　　　　　刑事第二十一庭審判長法　官  溫耀源
　　　　　　　　　　　　　　　　　　  法　官  邱同印
　　　　　　　　　　　　　　　　　　  法　官  吳  燦
以上正本證明與原本無異。
不得上訴。
          　　　　　　　　　　　　　　書記官  陳靜姿
中　　華　　民　　國　　94　　年　　3 　　月　　31　　日
附錄：本案論罪科刑法條全文
刑法第349條第2項
搬運、寄藏、故買贓物或為牙保者，處五年以下有期徒刑、拘役
或科或併科一千元以下罰金。
附表：
┌──┬─────┬─────┬─────┬─────┬────┬───┐
│編號│ 被竊物品 │ 失竊時間 │ 失竊地點 │查獲時、地│查獲部位│被害人│
├──┼─────┼─────┼─────┼─────┼────┼───┤
│ 一 │WYM-159號 │91年１０月│臺北縣樹林│91年１０月│輕機車乙│張素蘭│
│    │輕機車（引│日上午７時│市○○街八│日時於臺│輛      │      │
│    │擎號碼為：│          │十八號    │北縣樹林市│        │      │
│    │5FH-701930│          │          │光興街一四│        │      │
│    │號）      │          │          │六巷三十三│        │      │
│    │          │          │          │號        │        │      │
├──┼─────┼─────┼─────┼─────┼────┼───┤
│ 二 │QT5-462號 │91年１０月│臺北縣中和│同右      │輕機車乙│李秀玲│
│    │輕機車（引│日時    │市○○街九│          │輛      │      │
│    │擎號碼為：│          │十五之一號│          │        │      │
│    │ER206447號│          │前        │          │        │      │
│    │）        │          │          │          │        │      │
├──┼─────┼─────┼─────┼─────┼────┼───┤
│ 三 │RE9-030號 │91年１０月│桃園縣龜山│同右      │輕機車乙│李國榮│
│    │輕機車（引│日上午６時│鄉○○街三│          │輛      │      │
│    │擎號碼為：│分      │十七號地下│          │        │      │
│    │5FH-311038│          │停車場    │          │        │      │
│    │號）      │          │          │          │        │      │
├──┼─────┼─────┼─────┼─────┼────┼───┤
│ 四 │LQ7-052號 │91年１０月│土城學府路│同右      │重機車乙│翁昭漢│
│    │重機車（引│日上午８時│一段一六四│          │輛      │      │
│    │擎號碼為SA│分      │巷二十九號│          │        │      │
│    │25HB-20695│          │前        │          │        │      │
│    │7號）     │          │          │          │        │      │
├──┼─────┼─────┼─────┼─────┼────┼───┤
│ 五 │LQ6-160號 │91年１０月│臺北縣樹林│同右      │機車引擎│林進賢│
│    │重機車（引│日上午６時│市○○街七│          │中座乙具│      │
│    │擎中座號碼│          │十二巷二號│          │        │      │
│    │SA25HB-206│          │一樓對面  │          │        │      │
│    │922)      │          │          │          │        │      │
├──┼─────┼─────┼─────┼─────┼────┼───┤
│ 六 │FYU-913號 │91年１０月│臺北縣板橋│同右      │機車引擎│劉德柱│
│    │重機車（引│日上午７時│市○○○街│          │中座乙具│      │
│    │擎中座號碼│          │四十三號前│          │        │      │
│    │GY6D-81553│          │          │          │        │      │
│    │9號）     │          │          │          │        │      │
├──┼─────┼─────┼─────┼─────┼────┼───┤
│ 七 │BKE-962號 │91年１０月│臺北縣中和│同右      │機車引擎│陳秀宏│
│    │重機車（引│日時    │市○○路二│          │中座乙具│      │
│    │擎中座號碼│          │八八號前  │          │及車牌乙│      │
│    │5NW-208376│          │          │          │面      │      │
│    │號）      │          │          │          │        │      │
├──┼─────┼─────┼─────┼─────┼────┼───┤
│ 八 │QU3-880號 │91年１０月│臺北縣永和│同右      │機車引擎│段生英│
│    │輕機車（引│日上午７時│市○○路一│          │中座乙具│      │
│    │擎中座號碼│          │段十八巷十│          │及車牌乙│      │
│    │ER021668號│          │三號前    │          │面      │      │
│    │）        │          │          │          │        │      │
├──┼─────┼─────┼─────┼─────┼────┼───┤
│ 九 │RE9-189號 │91年１０月│桃園縣龜山│同右      │機車車牌│莊新棋│
│    │輕機車（引│日時    │鄉○○街六│          │乙面    │      │
│    │擎號碼為：│          │十四巷十七│          │        │      │
│    │SB10BG-504│          │弄三十二號│          │        │      │
│    │365）     │          │前        │          │        │      │
└──┴─────┴─────┴─────┴─────┴────┴───┘
